臺灣臺中地方法院協商判決　　　　　　　99年度訴字第1132號
公　訴　人　臺灣臺中地方法院檢察署檢察官
被　　　告　李偉陵
　　　　　　黃彰南
　　　　　　楊月美
上　一　人
選任辯護人　洪永叡律師
被　　　告　吳再生
　　　　　　何迪炫
上列被告等因偽造文書等案件，經檢察官提起公訴（98年度偵字
第17274 、18341 、18895 、19449 、21465 、25270 號）後，
聲請改依協商程式而為判決，本院判決如下：
    主    文：
李偉陵共同犯行使業務登載不實文書罪，處有期徒刑肆月，如易
科罰金，以新臺幣壹仟元折算壹日。
黃彰南共同犯行使偽造私文書罪，處有期徒刑貳月，如易科罰金
，以新臺幣壹仟元折算壹日。
楊月美共同犯行使偽造私文書罪，處有期徒刑參月，如易科罰金
，以新臺幣壹仟元折算壹日。緩刑貳年。扣案如附表二所示之物
，及偽造文乾國際開發企業有限公司在職證明上，偽造之「偽造
文乾國際開發企業有限公司」、「劉銘棟」印文各壹枚，均沒收
。
吳再生共同犯行使偽造私文書罪，處有期徒刑貳月，如易科罰金
，以新臺幣壹仟元折算壹日。緩刑貳年。
何迪炫共同犯行使偽造私文書罪，處有期徒刑貳月，如易科罰金
，以新臺幣壹仟元折算壹日。緩刑貳年。未扣案偽造之「財政部
臺灣省中區國稅局臺中市分局多功能服務櫃臺」印章1 顆，及偽
造之96年度綜所合所得稅各類所得資料清單上，偽造之「財政部
臺灣省中區國稅局臺中市分局多功能服務櫃臺」印文1 枚，均沒
收。
    犯罪事實及理由
一、李偉陵、黃彰南、楊月美、吳再生及何迪炫等人明知渠等為
    信用不佳之人，無法向金融機關借貸融資，為能具備核卡（
    貸）之申辦資格，順利向銀行取得資金融通，竟分別夥同石
    漢武（另行審結）、鍾登丙（已歿，起訴書誤載為鍾登炳）
    及真實姓名、年籍不詳、綽號「草蜢」之成年男子，共同基
    於行使偽造業務登載不實文書或私文書之犯意聯絡，於附表
    一所示之時地，分別於信用卡申請書或信用貸款申請書上填
    載如附表一所示之不實資料，並約定經銀行審核通過核卡（
    貸）後，由李偉陵、黃彰南、楊月美、吳再生及何迪炫等人
    按一定之成數給付石漢武報酬。嗣石漢武、鍾登丙及「草蜢
    」等為使李偉陵等人具備核卡（貸）之資格，乃分別與李偉
    陵等人在附表一所示之文件上填載不實之資料，而偽造不實
    之文書後，再連同李偉陵、黃彰南、楊月美、吳再生及何迪
    炫等人所交付之身分證、健保卡影本等文件，持向附表一所
    示之銀行而行使之，嗣分別經上開銀行為准駁，足生損害於
    附表一所示之企業及銀行核卡（貸）之正確性。嗣經上開銀
    行發覺有異，報警究辦，始知上情。
二、證據：
（一）被告李偉陵、黃彰南、楊月美、吳再生、何迪炫於本院為
      認罪之自白。
（二）被害人荷蘭銀行代理人陳松村、花旗銀行代理人方永仕之
      指訴。
（三）同案被告石漢武之供述。
（四）卷附之李偉陵之信用卡戶基本資訊彙總、申請書影本、
      勁享國際事業有限公司之臺北市政府營利事業登記證影本
      、95 年 度各類所得扣繳暨免扣繳憑單影本、李偉陵所有
      之中國信託商業銀行東高雄分行與臺北富邦銀行苓雅分行
      之存摺封面及內頁交易明細影本、信用卡歷史交易明細各
      1 份（見98年度偵字第17274 號卷第23至24、59至79頁）
      ；黃彰南之花旗銀行申請信用卡申請書、建廣塑膠有限
      公司96年度各類所得扣繳暨免扣繳單、萬泰商業銀行VISA
      信用卡影本、國民身分證、健保卡正反面影本、96年度綜
      合所得稅各類所得資料清單、97年5 、6 、7 月之薪資袋
      、在職證明、建廣塑膠有限公司之營業登記資料公示查詢
      、黃彰南之彰化銀行員林分行存摺封面影本各1 份（見98
      度偵字第5750號卷第24至29、31至35、88頁、98年度偵字
      第19449 號卷第12頁）；楊月美之在職證明書、身分證
      及健保卡正、反面影本、文乾國際開發企業有限公司97年
      度各類所得扣繳暨免扣繳憑單、財政部臺灣省中區國稅局
      95至97年度綜合所得稅各類所得資料清單、財政部臺灣省
      北區國稅局96年度綜合所得稅各類所得資料清單、文乾國
      際開發企業有限公司之公司基本資料查詢及營業登記資料
      公示查詢、楊月美向花旗銀行申請VISA信用卡申請書及新
      卡餘額代償申請書、財政部臺灣省中區國稅局大智稽徵所
      99年1 月28日中區國稅大智四字第0990002063號函暨所附
      97年1 月24日全功能櫃台受理件數明細表及單照使用情形
      查詢表各1 份（見98年度偵字第4216號卷第11至13、67、
      69、71、104 至105 頁、98年度偵字第18895 號卷第6至
      10、14、27至28、33至39頁）；吳再生向永豐銀行申請
      信用卡及向荷蘭銀行申請餘額代償之申請書、荷蘭銀行受
      損明細表、吳再生之財政部臺灣省中區國稅局95、96年度
      綜合所得稅各類所得資料清單、身分證及健保卡正反面影
      本、墩文企業有限公司96年度各類所得扣繳暨免扣繳憑單
      及公司基本資料查詢、存摺內頁交易明細影本、荷商荷蘭
      銀行股份有限公司臺北分公司98年9 月8 日（98）荷銀商
      字第317 號函、荷商荷蘭銀行股份有限公司98年12月17日
      風管荷銀信字第980040號函暨所附吳再生核貸記錄等文件
      、永豐商業銀行信用卡處控管部98年12月22日永豐銀控管
      部（098 ）字第00543 號函各1 份（見中縣東警偵字第09
      80022268號卷第17至21、23至25、29、33頁、98年度偵字
      第6927號卷第6 、18頁、98年度偵字第25270 號卷第2 至
      10、12至14頁）；何迪炫之身分證與健保卡正面影本、
      北港郵局存摺封面及內頁交易明細資料影本、財政部臺灣
      中區國稅局96年度綜合所得稅各類所得資料清單1 份、見
      元塑膠股份有限公司96年度各類所得扣繳暨免扣繳憑單及
      營業登記資料公示查詢、花旗銀行申請信用卡餘額代償之
      申請書、花旗（臺灣）商業銀行98年12月10日（98）政查
      字第27184 號函、財政部臺灣省中區國稅局臺中市分局99
      年2 月2 日中區國稅中市四字第0990005195號函暨所附97
      年5 月19日全功能櫃台受理件數明細表、及該日於他件蓋
      用之章戳影本各1 份（見98年度偵字第5842號卷第14至17
      、20至25、106 至107 、109 頁、見98年度偵字第21465
      號卷第2至10、14至37頁）。
（五）如附表二所示之物。
三、本件經檢察官與被告李偉陵、黃彰南、楊月美、吳再生、何
    迪炫於審判外達成協商之合意，且被告5 人均已認罪，其合
    意內容為：被告李偉陵行使業務登載不實文書罪，願受有
    期徒刑4 月之宣告，如易科罰金，以新臺幣壹仟元折算壹日
    ；被告黃彰南行使偽造私文書罪，願受有期徒刑2 月之宣
    告，如易科罰金，以新臺幣壹仟元折算壹日；被告楊月美
    行使偽造私文書罪，願受有期徒刑3 月之宣告，如易科罰金
    ，以新臺幣壹仟元折算壹日，緩刑2 年；被告吳再生行使
    偽造私文書罪，願受有期徒刑2 月之宣告，如易科罰金，以
    新臺幣壹仟元折算壹日，其於100 年1 月4 日前繳納公益捐
    新臺幣1 萬元，緩刑2 年；被告何炫行使偽造私文書罪
    ，願受有期徒刑2 月之宣告，如易科罰金，以新臺幣壹仟元
    折算壹日，其於100 年1 月4 日前繳納公益捐新臺幣1 萬元
    ，緩刑2 年。且查，上開協商合意並無刑事訴訟法第455 條
    之4 第1 項所列情形之一，檢察官聲請改依協商程式而為判
    決，本院爰不經言詞辯論，於協商合意範圍內為協商判決，
    合予敘明。
四、應適用之法條：刑事訴訟法第455條之2第1項第1款、第455
    之4第2項、第455之8、第454第1項，刑法第28條、第216條
    、第215 條、第210 條、第212 條、第55條、第219 條、第
    41 條 第1 項前段、第74條第1 項第1 款、第2 項第4 款，
    刑法施行法第1 條之1 第1 項、第2 項前段。
五、附記事項：
（一）被告吳再生、何迪炫各已於99年12月23、100 年1 月3 日
      ，分別支付公益金新臺幣1 萬元至臺灣臺中地方法院檢察
      署302 號專戶（行號：臺灣銀行臺中分行、帳號：000000
      000000號）。
（二）扣案如附表二所示之物，均係共犯石漢武所有，而分別供
      與被告楊月美共同犯行使偽造私文書所用之物，應分別依
      刑法第38條第1 項第2 款及第219 條之規定，宣告沒收之
      。至於偽造之被告楊月美之文乾公司在職證明業已交付花
      旗銀行，自不予宣告沒收，惟其上偽造之「文乾國際開發
      企業有限公司」、「劉銘棟」印文各1 枚，則應依刑法第
      219 條之規定，宣告沒收之。另關於偽造之「劉銘棟」印
      章1 顆、偽造之「財政部臺灣省中區國稅局臺中市分局多
      功能服務櫃臺」印章1 顆，雖均未扣案，惟無證據證明業
      已滅失，仍應依刑法第219 條之規定，附此敘明。另偽造
      之被告何迪炫96年度綜所合所得稅各類所得資料清單上，
      偽造之「財政部臺灣省中區國稅局臺中市分局多功能服務
      櫃臺」印文1 枚，亦應依刑法第219 條之規定沒收之。至
      被告李偉陵與同案被告石漢武共同在被告李偉陵業務上應
      製作之勁享國際事業有限公司95年度各類所得扣繳暨免扣
      繳憑單上填載不實事項，及被告黃彰南、楊月美、吳再生
      、何迪炫，分別與同案被告石漢武、鍾登丙、草蜢等人共
      同偽造附表一編號2 至5 所示不實扣繳憑單、所得稅清單
      ，除附表一編號1 、3 所示之文書已交給銀行，而已非被
      告所有外，其餘均未扣案，復無證據證明尚未滅失，且非
      違禁物，爰不諭知沒收。
六、協商判決除有刑事訴訟法第455 條之4 第1 項第1 款於本訊
    問程序終結前，被告撤銷協商合意或檢察官撤回協商聲請者
    ；第2 款被告協商之意思非出於自由意志者；第4 款被告所
    犯之罪非第455 條之2 第1 項所定得以協商判決者；第6 款
    被告有其他較重之裁判上一罪之犯罪事實者；第7 款法院認
    應諭知免刑或免訴、不受理者情形之一，及違反同條第2 項
    「法院應於協商合意範圍內為判決；法院為協商判決所科之
    刑，以宣告緩刑或二年以下有期徒刑、拘役或罰金為限」之
    規定者外，
    不得上訴。
七、如有上開可得上訴情形，得自收受宣示判決筆錄送達之日起
    10 日 內，向本院提出上訴書狀，上訴於第二審法院。
中    華    民    國   100    年    1     月    18    日
                      刑事第十二庭    法  官  莊秋燕
上正本證明與原本無異
                                      書記官  楊賀傑
中    華    民    國   100    年    1     月    18    日
 附表一
┌─┬────┬────┬───┬────┬────────────────┐
│編│時   間 │地   點 │行為人│被害銀行│犯罪事實及罪名                  │
│號│        │        │申請人│        │                                │
├─┼────┼────┼───┼────┼────────────────┤
│１│96.10.1 │臺北市大│李偉陵│臺北富邦│被告李偉陵為勁享國際事業有限公司│
│  │        │安區新生│石漢武│        │之名義負責人，夥同石漢武，共同偽│
│  │        │南路3段7│      │        │造以勁享國際事業有限公司名義所出│
│  │        │之2號2樓│      │        │具李偉陵不實之95年度各類所得扣繳│
│  │        │        │      │        │暨免扣繳單後，持向臺北富邦銀行申│
│  │        │        │      │        │請得信用卡使用。                │
│  │        │        │      │        ├────────────────┤
│  │        │        │      │        │核被告李偉陵所為，係犯刑法第216 │
│  │        │        │      │        │條、第215 條之行使業務登載不實文│
│  │        │        │      │        │書罪。                          │
├─┼────┼────┼───┼────┼────────────────┤
│２│97.8.26 │臺中市民│黃彰南│花旗銀行│被告黃彰南夥同石漢武，共同偽造建│
│  │        │生北路l1│石漢武│        │廣塑膠有限公司名義之黃彰南96年度│
│  │        │6號（輝 │      │        │各類所得扣繳暨免扣繳單及96年度綜│
│  │        │紘國際有│      │        │合所得稅結算申報所得資料清單後，│
│  │        │限公司）│      │        │持向花旗銀行申請信用卡，然遭該銀│
│  │        │        │      │        │行駁回申請。                    │
│  │        │內      │      │        ├────────────────┤
│  │        │        │      │        │核被告黃彰南所為，係犯刑法第216 │
│  │        │        │      │        │條、第210 條之行使偽造私文書罪。│
├─┼────┼────┼───┼────┼────────────────┤
│３│98.1.10 │臺中市民│楊月美│花旗銀行│被告楊月美夥同石漢武，共同偽造文│
│  │        │生北路l1│石漢武│        │乾國際開發企業有限公司名義所出具│
│  │        │6號（輝 │      │        │之楊月美不實97年度各類所得扣繳暨│
│  │        │紘國際有│      │        │免扣繳憑單及在職證明後，持向花旗│
│  │        │限公司）│      │        │銀行申請信用卡貸款，並經該銀行核│
│  │        │內      │      │        │貸21萬6 千元。                  │
│  │        │        │      │        ├────────────────┤
│  │        │        │      │        │核被告楊月美所為，係犯刑法第216 │
│  │        │        │      │        │條、第210 條、第212 條之行使偽造│
│  │        │        │      │        │私文書、特種文書罪。其以一行使之│
│  │        │        │      │        │行為，同時行使偽造私文書、特種文│
│  │        │        │      │        │書，應以刑法第55條從一重之行使偽│
│  │        │        │      │        │造私文書罪處斷。                │
├─┼────┼────┼───┼────┼────────────────┤
│４│97年3、4│臺中市南│吳再生│荷蘭銀行│被告吳再生夥同鍾登丙，共同偽造墩│
│  │月間    │平路與建│鍾登丙│永豐銀行│文企業有限公司名義所出具吳再生不│
│  │        │成路某處│      │        │實之96年度各類所得扣繳暨免扣繳憑│
│  │        │        │      │        │單後，持向荷蘭銀行申請信用卡貸款│
│  │        │        │      │        │及向永豐銀行申請信用卡，然均遭銀│
│  │        │        │      │        │行駁回申請。                    │
│  │        │        │      │        ├────────────────┤
│  │        │        │      │        │核被告吳再生以一交付偽造之私文書│
│  │        │        │      │        │給鍾登炳，供其同時持以向荷蘭銀行│
│  │        │        │      │        │及永豐銀行申請信用卡貸款及信用卡│
│  │        │        │      │        │，係一行為觸犯數罪名之想像競合犯│
│  │        │        │      │        │，應從一重處斷，而僅論以刑法第21│
│  │        │        │      │        │6 條、第210 條之行使偽造私文書罪│
│  │        │        │      │        │一罪（起訴書認係犯意各別，應分論│
│  │        │        │      │        │併罰，容有誤會，附此敘明）。    │
├─┼────┼────┼───┼────┼────────────────┤
│５│97.5.23 │臺中市太│何迪炫│花旗銀行│被告何迪炫夥同年籍姓名不詳綽號為│
│  │        │平區東平│草蜢  │        │「草蜢」之人，共同偽造何迪炫不實│
│  │        │路308 巷│      │        │之96年度綜合所得稅各類所得資料清│
│  │        │55 號   │      │        │單及見元塑膠股份有限公司所出具何│
│  │        │        │      │        │迪炫不實之96年度各類所得扣繳暨免│
│  │        │        │      │        │扣繳憑單後，持向花旗銀行申請信用│
│  │        │        │      │        │卡貸款，然遭該銀行駁回申請。    │
│  │        │        │      │        ├────────────────┤
│  │        │        │      │        │核被告何迪炫所為，係犯刑法第216 │
│  │        │        │      │        │條、第210 條之行使偽造私文書罪。│
└─┴────┴────┴───┴────┴────────────────┘
附表二
┌───┬───────────┬────────┐
│編號  │ 物品/數量            │數量            │
├───┼───────────┼────────┤
│ 1    │扣案之楊月美身分證及健│1份             │
│      │保卡正反面影本        │                │
├───┼───────────┼────────┤
│ 2    │扣案之偽造文乾國際開發│1份             │
│      │企業有限公司97年度各類│                │
│      │所得扣繳暨免扣繳憑單草│                │
│      │稿                    │                │
├───┼───────────┼────────┤
│ 3    │扣案之文乾國際開發企業│1顆             │
│      │有限公司印章          │                │
├───┼───────────┼────────┤
│ 4    │未扣案之劉銘棟印章    │1顆             │
├───┼───────────┼────────┤
│ 5    │扣案之花旗銀行信用貸款│1份             │
│      │申請書                │                │
└───┴───────────┴────────┘